臺灣板橋地方法院刑事判決　　　　　　 100年度易字第2667號
公　訴　人　臺灣板橋地方法院檢察署檢察官
被　　　告　林瑞宏
　　　　　　吳家佑
　　　　　　黃英傑
　　　　　　許瑞彬
　　　　　　詹鴻賢
上列被告因傷害等案件，經檢察官提起公訴（99年度調偵字第20
59號），本院判決如下：
    主  文
本件公訴不受理。
    理  由
一、公訴意旨略以：被告林瑞宏於民國98年10月25日1 時30分前
    往址設臺北縣樹林市（現改制為新北市樹林區，下同）鎮○
    街18號好樂迪KTV 消費，消費過程中，因細故與同在該好樂
    迪KTV 店內消費之黃英傑、許瑞彬、林俊賢及詹鴻賢發生爭
    執而爆發衝突，後林瑞宏遂即撥打行動電話通知被告吳家佑
    ，由吳家佑駕駛車牌號碼8880-VB 號自用小客車搭載真實姓
    名年籍不詳之成年男子數人前往該好樂迪KTV 店內尋仇。後
    於同日4 時許，黃英傑、許瑞彬、詹鴻賢及與林俊賢（林俊
    賢涉犯傷害、毀損及恐嚇取財罪部分，另經檢察官為不起訴
    處分確定）等4 人欲離開好樂迪KTV 時，林瑞宏即與吳家佑
    及搭乘吳家佑駕駛之自小客車前來之真實姓名年籍不詳成年
    男子數人，共同基於傷害之犯意聯絡，以手持狼牙棒、球棍
    ，毆打黃英傑、許瑞彬、林俊賢及詹鴻賢（詹鴻賢所受傷害
    部分，業已撤回傷害告訴），致黃英傑受有頭部外傷合併後
    枕部多處撕裂傷等傷害；許瑞彬受有頸部挫傷等傷害，林俊
    賢受有背部挫傷合併多處撕裂傷之傷害。嗣後林瑞宏欲搭乘
    吳家佑駕駛之前開自用小客車離去時，被告黃英傑、許瑞彬
    及詹鴻賢因心生不滿，竟亦共同基於傷害及毀損之犯意聯絡
    ，以手持棍棒、磚頭、機車大鎖及酒瓶，共同毆打吳家佑及
    林瑞宏，致吳家佑受有頭部外傷併血腫及撕裂傷等傷害；林
    瑞宏受有右手肘挫傷等傷害，並持磚頭砸毀吳家佑所管領使
    用駕駛之前開車牌號碼8880-VB 自用小客車車窗及外部車殼
    板金，而致令不堪用，因認被告林瑞宏、吳家佑（下稱林瑞
    宏等2 人）、被告黃英傑、許瑞彬、詹鴻賢（下稱黃英傑等
    3 人）皆係涉犯刑法第277 條第1 項之傷害罪嫌，另被告黃
    英傑3 人另涉犯刑法第354 條之毀損罪嫌。
二、按告訴乃論之罪，告訴人於第一審辯論終結前，得撤回其告
    訴；又告訴經撤回者，法院應諭知不受理之判決，刑事訴訟
    法第238條第1項，及第303條第3 款定有明文。
三、本件被告林瑞宏、吳家佑、黃英傑、許瑞彬、詹鴻賢因傷害
    等案件，經檢察官提起公訴，認被告林瑞宏等2 人、被告黃
    英傑等3 人皆係涉犯刑法第277 條第1 項之傷害罪嫌，另被
    告黃英傑3 人另涉犯刑法第354 條之毀損罪嫌，上開二罪依
    刑法第287 條前段、第357 條之規定，均須告訴乃論。茲被
    告林瑞宏等2 人與告訴人黃英傑、許瑞彬、林俊賢皆達成和
    解；另被告黃英傑等3 人就其所涉傷害案件部分，亦與告訴
    人林瑞宏等2 人調解成立，而就渠等所涉毀損部分，復與告
    訴人吳家佑達成和解，業據各該告訴人撤回告訴等情，有本
    院100 年9 月19日調解筆錄及撤回告訴狀3 紙在卷可稽。揆
    諸前開說明，爰不經言詞辯論，逕為諭知不受理之判決。
四、據上論斷，應依刑事訴訟法第303 條第3 款、第307 條，判
    決如主文。
中    華    民    國   100    年    9     月    26    日
                  刑事第七庭  法  官  蘇揚旭
上列正本證明與原本無異。
如不服本判決，應於判決送達後10日內敘明上訴理由，向本院提
出上訴狀 (應附繕本) ，上訴於臺灣高等法院。其未敘述上訴理
由者，應於上訴期間屆滿後20日內向本院補提理由書「切勿逕送
上級法院」。
                              書記官  李郁禎
中    華    民    國   100    年    9     月    27    日